【裁判字號】    90,交訴,13
【裁判日期】    900515
【裁判案由】    公共危險
【裁判全文】
臺灣高雄地方法院刑事判決                            九十年度交訴字第一三號
    公  訴  人  臺灣高雄地方法院檢察署檢察官
    被      告  乙○○
    選任辯護人  朱育男
右列被告因公共危險案件，經檢察官提起公訴（八十九年度偵續字第一二四號），本
院判決如左：
    主  文
乙○○無罪。
    理  由
一、公訴意旨略以：被告乙○○於民國八十八年五月三十一日晚上九時十分許，駕駛
    車牌號碼ＶＥ─六二六七號自小客車，在高雄市楠梓區○○○路某加油站旁，因
    疏於注意車前狀況而不慎撞及被害人甲○○騎乘、後載丙○○之車牌號碼ＡＡＴ
    —─三○七號機車，致甲○○、丙○○二人倒地受傷，詎乙○○竟未停車處理，
    反而加速逃逸，經路過車輛目睹提供車號始循線查獲，因認被告涉犯刑法第一百
    八十五條之四肇事逃逸之公共危險罪嫌等情。
二、按犯罪事實應依證據認定之，無證據不得推定其犯罪事實，刑事訴訟法第一百五
    十四條定有明文。又事實之認定，應憑證據，如未能發現相當證據，或證據不足
    以證明，自不能以推測或擬制之方法，為裁判基礎（最高法院四十年台上字第八
    六號判例參照）；而告訴人之告訴，係以使被告受刑事訴追為目的，是其陳述是
    否與事實相符，仍應調查其他證據以資審認（最高法院五十二年台上字第一三０
    ０號判例參照），易言之，即藉由補強證據之存在，以增強或擔保告訴人陳述之
    證明力（最高法院八十七年度台上字第二一七六號判決要旨參照）。且認定犯罪
    事實所憑之證據，雖不以直接證據為限，間接證據亦包括在內，然無論直接證據
    或間接證據，其為訴訟上之證明，須於通常一般之人均不致有所懷疑，而得確信
    其為真實之程度者，始得據為有罪之認定，倘其證明尚未達此一程度，而有合理
    之懷疑存在而無從使事實審法院得有罪之確信時，即應由法院為諭知被告無罪之
    判決（最高法院七十六年台上字第四九八六號判例參照）。
三、本件公訴人認被告涉有右開犯行，係以告訴人甲○○、丙○○之指訴及驗傷診斷
    書一紙為據，並以被告若非因過失肇事而心感不安，應無下車察看之理等情為憑
    。訊據被告堅決否認有何肇事逃逸之犯行，辯稱：伊未撞倒告訴人的車子，當日
    伊從後視鏡看到告訴人的車子在晃動，伊便將靠右側停下來看想提供協助，見有
    人協助他們才離開等語。
四、經查：
（一）本件證人即告訴人甲○○於偵查中陳稱伊並不知車禍情形，亦不知係自行摔倒
      或被撞明確（八十八年度偵字第一八三二二號偵卷八十八年十月十八日訊問筆
      錄），嗣於審理中雖結證稱；「（問：是否有東西撞倒你？）應該是有，是感
      覺有東西過來」云云（九十年三月二十日訊問筆錄），然其於審理中所言除係
      其主觀上之臆測外，亦與偵查中所述不符，其真實性並非無疑；而證人即被害
      人丙○○原於警訊中亦指稱伊當時乘後座，感覺有股力量由後方推擠我們坐車
      致使車向右傾斜滑倒，並不知擦撞車輛之車型，於機車倒下時有一部紅色廂型
      車自左後方行經我們身旁等語（警卷八十八年六月十日調查筆錄），然於本院
      審理中則稱：「（問：你們機車倒地後你是否看見有紅色廂型車從你們旁邊經
      過？）沒有，是別人告訴我的」等語（本院九十年四月六日訊問筆錄），是證
      人丙○○並未親見被告擦撞告訴人所駕機車無誤。且丙○○亦證稱：「當日有
      下雨，當日我們騎往楠梓方向，機車道放有修車的反光標誌，所以機車都改騎
      快車道，突然感覺車子左側被撞一下，我們機車就倒地了」、「我感覺有東西
      撞到我的左小腿，至於有無撞到車子我則不確定」、「我起身後，有一部銀色
      廂型車裡的人告訴我，他有往前追撞我們的車，但因該車開的太快追不到，就
      只告訴我撞我們機車之車的車號」等語明確（見同上訊問筆錄），則告訴人所
      駕機車是否確遭被告車輛撞擊，已非無疑。況被告自警訊至審理中均自陳有靠
      邊暫停，見有人協助告訴人始離開，參以證人證稱記下車號駕駛銀色廂型車之
      人告知肇事車輛車速太快而追不到等情觀之，則告訴人果係遭人駕車擦撞，則
      被告車號是否遭人誤記而肇事之人是否另有其人等情，均非無疑。
（二）再查，被告所駕駛車牌號碼ＶＥ─六二六七號自小客車除右側後輪後側有就擦
      撞痕跡外，右側其他部分並無碰撞痕等情，此經檢察官於偵查庭後勘驗無誤（
      八十八年度偵字第一八三二二號偵卷八十八年十一月二十五日勘驗筆錄），而
      告訴人所駕駛之車牌號碼ＡＡＴ—─三○七號機車左側並無明顯擦撞痕跡，此
      有照片六張在卷可佐；且證人丙○○於警訊及偵查中原證述被告係撞擊機車車
      身等語（警卷八十八年六月十日調查筆錄、偵卷八十八年十月二十五日訊問筆
      錄），然於續行偵查中則改稱係撞擊其左小腿等語（偵卷八十九年四月二十六
      日訊問筆錄），其證詞前後不一，尚難僅憑其指述認被告確有肇事逃逸之犯行
      。
五、綜上所述，本件公訴人所認被告涉有肇事逃逸之公共危險罪嫌雖非無據，然依被
    告車輛之就擦撞痕跡及告訴人車輛照片既不足以證明被告車輛確有擦撞告訴人所
    駕機車之事實，證人丙○○之證詞亦有瑕疵而難盡信，則依卷內證據並不足使本
    院得被告確有肇事逃逸行為之確信，亦即被告是否確有肇事逃逸之犯行仍有合理
    之懷疑存在。此外，本院復查無其他積極證據足資證明被告確有公訴人所指之犯
    行，其犯罪即屬不能證明，揆諸首開規定及說明，自應為被告無罪之諭知。
據上論斷，應依刑事訴訟法第三百零一條第一項前段，判決如主文。
本案經檢察官楊慶瑞到庭執行職務。
中      華      民      國    九十    年      五      月     十  五     日
                                  臺灣高雄地方法院刑事第三庭
                                      法  官  葉  啟  洲
右正本證明與原本無異。
如不服本判決，應於判決送達後十日內，向本院提出上訴狀。
      書記官  盧  雅  婷
中      華      民      國    九十    年      五      月     十  八     日


司法院資訊處製作；財團法人民間司法改革基金會備份。
